臺灣高等法院刑事判決　　　　　　　　 94年度上易字第374號
上　訴　人
即　被　告　甲○○
上列上訴人因毒品危害防制條例案件，不服臺灣新竹地方法院94
年度易字第64號，中華民國94年1月31日第一審判決（起訴案號
：臺灣新竹地方法院檢察署93年毒偵字第1454號），提起上訴，
本院判決如下：
    主  文
原判決撤銷。
甲○○施用第二級毒品，累犯，處有期徒刑陸月，如易科罰金，
以佰元折算壹日。扣案之安非他命壹包（毛重零點陸公克）、
安非他命吸食器壹組，均沒收銷燬之。
    事  實
一、甲○○前曾於民國92年間因竊盜案件，經台灣新竹地方法院
    於92年4月30日以92年度易字第292號刑事判決判處有期徒刑
    四月，於同年5月29日確定，於同年9月12日易科罰金執行完
    畢。
二、甲○○前曾於91年間因施用第二級毒品安非他命案件，經臺
    灣新竹地方法院檢察署檢察官聲請，而經台灣新竹地方法院
    以91年度毒聲字第878號裁定送勒戒處所觀察、勒戒，旋因
    觀察、勒戒後，因認無繼續施用毒品傾向，由臺灣新竹地方
    法院檢察署檢察官於91年9月24日以91年度毒偵字第1144 號
    為不起訴處分確定。其又於92年間因施用第二級毒品安非他
    命案件，經臺灣新竹地方法院檢察署檢察官起訴，而經台灣
    新竹地方法院竹北簡易庭於93年8月16日以93年度竹北簡字
    第164號刑事簡易判決判處有期徒刑四月，於同年9月24 日
    確定。
三、惟甲○○猶不知悔改，於前案觀察勒戒處分執行完畢後五年
    內，又基於施用第二級毒品安非他命之犯意，於93年11月22
    日7 時許，在新竹市○○街54巷9 號4 樓之9 處，以將安非
    他命置放玻璃球中用火燒烤，讓其溶化起煙霧，再以吸食器
    吸食所產生之煙霧之方式，施用第二級毒品安非他命一次。
    嗣於同年月23日22時40分許，在上址為警查獲，並扣得第二
    級毒品安非他命一包（毛重0.6公克）及安非他命吸食器一
    組等物。
四、案經新竹市警察局第一分局報請臺灣新竹地方法院檢察署檢
    察官偵查起訴。
    理  由
一、訊據上訴人即被告甲○○對於上揭事實坦承不諱，而被告於
    為警查獲後所採集之尿液經送驗結果，確呈甲基安非他命陽
    性反應等情，有新竹市警察局辦理煙毒麻醉藥品案尿液送驗
    受檢人真實姓名代號對照表及新竹市衛生局於93年11月25日
    所出具之衛檢字第14153號不法藥物尿液初步篩檢報告書各
    一份在卷足稽（見93年度偵字第1454號卷第62、63頁），且
    有查獲現場照片六幀附卷足憑（見93年度偵字第1454號卷第
    20 至22頁），此外，復有第二級毒品安非他命一包（毛重
    0.6 公克）及安非他命吸食器一組扣案足資佐證（分別為91
    年度安保管字第390號及91年度保管字第1742號，扣押物品
    照片見93年度偵字第1454號卷第23頁，扣押物品清單見93年
    度偵字第1454號卷第70、71頁），足見被告所為前揭自白，
    確與事實相符而堪採信。再者，被告前曾於91年間因施用第
    二級毒品安非他命案件，經臺灣新竹地方法院檢察署檢察官
    聲請，而經臺灣新竹地方法院以91年度毒聲字第878號裁定
    用毒品傾向，由臺灣新竹地方法院檢察署檢察官於91年9月
    24 日以91年度毒偵字第1144號為不起訴處分確定。其又於
    92年間因施用第二級毒品安非他命案件，經臺灣新竹地方法
    院檢察署檢察官起訴，而經臺灣新竹地方法院竹北簡易庭於
    93年8月16日以93年度竹北簡字第164號刑事簡易判決判處有
    期徒刑四月，於同年9月24日確定等情，亦有臺灣新竹地方
    法院檢察署刑案資料查註紀錄表、全國施用毒品案件紀錄表
    、受觀察勒戒人毒品及前科紀錄簡列表、臺灣新竹地方法院
    檢察署檢察官91年度毒偵字第1144號不起訴處分書、臺灣新
    竹地方法院93年度竹北簡字第164號刑事簡易判決、法務部
    全國檢察官線上查詢刑案人犯在監所最新資料表及本院被告
    全國前案紀錄表各一份等在卷足憑（見93年度偵字第1454號
    卷第32、34、36、37、58至61、64頁、原審卷第6至10頁）
    。綜上，本案事證已臻明確，被告於前案強制戒治處分執行
    完畢後五年內，再犯施用第二級毒品安非他命之犯行洵堪認
    定，應予依法論科。
二、按安非他命屬毒品危害防制條例第2條第2項第2款所列之第
    二級毒品，核被告甲○○所為，係犯毒品危害防制條例第10
    條第2項之施用第二級毒品罪。又被告持有第二級毒品安非
    他命後，進而施用，其持有第二級毒品之低度行為，應為施
    用之高度行為所吸收，不另論其持有第二級毒品罪。又被告
    前曾於92年間因竊盜案件，經臺灣新竹地方法院於92年4月
    30 日以92年度易字第292號刑事判決判處有期徒刑四月，於
    同年5月29日確定，於同年9月12日易科罰金執行完畢等情，
    有臺灣新竹地方法院檢察署刑案資料查註紀錄表及本院被告
    全國前案紀錄表各一份在卷足憑（見93年度偵字第1454號卷
    第33頁、原審卷第7頁），其於五年以內再犯本件有期徒刑
    以上之罪，為累犯，應依刑法第47條規定加重其刑。
三、原審認被告罪證明確，而予論罪科刑，固非無見。惟查扣案
    之安非他命吸食器乙組，係專供施用第二級毒品安非他命之
    器具，應依毒品危害防制條例第18條第1項前段規定，不問
    屬於犯人與否沒收銷燬之，原判決依刑法第38條第1項第2款
    之規定宣告沒收，尚有未洽。被告上訴意旨略謂想聲請暫緩
    執行云云，因是否得暫緩執行，乃判決確定後之刑事執行問
    題，故被告之上訴為無理由，唯原判決既有可議，自應由本
    院將原判決撤銷改判。爰審酌被告歷經一次觀察、勒戒，及
    因為施用第二級毒品犯行而經法院判刑，猶不知悔悟，再犯
    本件，顯然自制力薄弱，其所為係戕害自身身心健康，犯罪
    手段、情節、所生危害，犯後坦承犯行，態度良好等一切情
    狀，量處如主文第二項所示之刑，並諭知易科罰金之折算標
    準。扣案之第二級毒品安非他命乙包（毛重0.6公克）及專
    供施用第二級毒品安非他命之吸食器一組，依毒品危害防制
    條例第18條第1項前段之規定，不問屬於犯人與否均沒收銷
    燬之。
據上論斷，應依刑事訴訟法第三百六十九條第一項前段、第三百
六十四條、第二百九十九條第一項前段，毒品危害防制條例第10
條第2項、第18條第1項前段，刑法第11條前段、第47條、第41條
第1項前段，罰金罰鍰提高標準條例第2條，判決如主文。
本案經檢察官劉斐玲到庭執行職務。
中    華    民    國    94    年    3     月    30    日
                  刑事第五庭  審判長法  官  房 阿 生
　　　　                            法  官  蔡 光 治
        　　　　                    法  官  雷 元 結
以上正本證明與原本無異。
不得上訴。
                                    書記官  李 家 敏
中　　華　　民　　國　　94　　年　　4 　　月　　1 　　日
附錄：本案論罪科刑法條全文
毒品危害防制條例第10條第2 項：
施用第二級毒品者，處三年以下有期徒刑。
